Inventaris van het archief van de Nederlandse Consulaten in Roemenië, 1860-1954
Nationaal Archief, Den Haag
- C. Galati, Vice-Consulaat, 3.
  - Secretarie, 3.1.
    - Ingekomen stukken, 3.1.2.
      - Nederlandse autoriteiten, 3.1.2.1.
        - Gezantschap te Boekarest, 3.1.2.1.3.
          - Correspondentie inzake de archieven van de Nederlandse (vice) consulaten te Tulcea en Braila, alsmede betreffende de benoeming van Kenneth Archbold tot Nederlands consul te Constantza, 1882-1949; 234; 1 omslag
          - Correspondentie en circulaires houdende instructies ten aanzien van akten en registers van de burgelijke stand, alsmede ten aanzien van de opgaven ten behoeve van het Centraal Testamenten Register, 1882-1920; 235; 1 omslag
          - Stukken betreffende scheepvaartaangelegenheden inzake de "schipperswet", 1882-1949; 236; 1 omslag
            voor gezondheidszorg aan boord van schepen zie inv. nr. 249; voor restitutie van gevorderde schepen zie inv. nr. 658
          - Stukken betreffende het verlenen van bijstand, onderstand en pensioenen, 1883-1945; 237; 1 omslag
          - Stukken betreffende het verlenen van bijstand aan F. von Erdinger, Marie Herwig, Carl Szazs, David Galano, Alexander Schor, H.J.L. Baron van Isselmuden, J.K. Hummel, Jacob Vis en Liba Iancu, 1884-1946; 238; 1 omslag
          - Circulaires en correspondentie betreffende inlichtingen over en signalering van personen, 1884-1946; 239; 1 omslag
            voor een lijst van de in deze omslag genoemde personen zie bijlage III
          - Correspondentie inzake het overlijden van Michiel Broekhoven, alsmede betreffende de nalatenschappen van Simche ben Leizer Joine voor Alter Barber en van Moses Abramovitch voor Sarah Abramovitch, 1886-1923; 240; 1 omslag
            Voor de nalatenschap van Moses Abramovitch zie ook inv. nr. 431
          - Correspondentie inzake het Nederlandse beschermelingschap voor personen in Roemenië, 1886-1903; 241; 1 omslag
          - Correspondentie en circulaires betreffende de waarneming door Nederland van de belangen van andere landen, alsmede betreffende de waarneming van Nederlandse belangen door andere landen, 1887-1922; 242; 1 omslag
          - Stukken betreffende het huwelijk van A. de Rouville met A. Kopp en van Jacobus Ouderwaal met Maria Abrahamsi, 1889-1901; 243; 1 omslag
          - Stukken betreffende de nationaliteit van Henry Lubertus van Til, Hermann Westkirch, A.H. Bovenkerk en Antonius Rijkers, 1889-1946; 244; 1 omslag
          - Correspondentie inzake het overlijden van zeeman J.J.W. Feensma, 1892; 245; 1 omslag
          - Stukken betreffende het afleggen van verklaringen tot behoud van de Nederlandse nationaliteit, 1893-1938; 246; 1 omslag
          - Stukken houdende instructies en aanwijzingen betreffende de militaire dienst en mobilisatie, 1907-1940; 247; 1 omslag
          - Correspondentie en circulaires betreffende de toepassing van de Consulaire Handleiding, 1908-1938; 248; 1 omslag
          - Correspondentie en circulaires betreffende de bestrijding van besmettelijke ziekten en de handel in verdovende middelen, 1910-1937; 249; 1 omslag
          - Circulaires betreffende voorlichting over Nederland, 1910-1928; 250; 1 omslag
          - Correspondentie en circulaires houdende instructies en aanwijzingen ten aanzien van toelating en de afgifte van paspoorten en visa, 1919-1948; 251; 1 pak
          - Correspondentie en circulaires betreffende de heffing van kanselarijrechten, 1920-1947; 252; 1 omslag
          - Correspondentie en circulaires betreffende politieke aangelegenheden, 1921-1946; 253; 1 omslag
          - Correspondentie en circulaires houdende instructies en aanwijzigingen ten aanzien van juridische aangelegenheden, 1925-1940; 254; 1 omslag
          - Correspondentie en circulaires betreffende gegevens over de Nederlandse gemeenschap in Roemenië, 1925-1939; 255; 1 omslag
          - Correspondentie inzake de afgifte van Roemeense identiteitskaarten aan Nederlandse consulaire ambtenaren, 1927; 256; 1 omslag
          - Correspondentie inzake het ontslag van minister-president Jhr. de Geer, 1940; 257; 1 omslag
        - Consulaat (generaal) te Boekarest, 3.1.2.1.4.
          - Stukken betreffende diverse bij het vice-consulaat te Galati in behandeling zijnde aangelegenheden, waaronder de afwikkeling van de affaires van de voormalige vice-consuls Etienne Stefano Agenti, Georg Theodor Nicolas Tikenscher en de kanselier Jerenich, de benoeming en aanvaarding van de werkzaamheden van vice-consul G.S. Vlasto, instructies en de afwikkeling van de nalatenschap van de matroos Jan Jousma, 1859-1861; 258; 1 omslag
            Voor de voormalige kanselier Jerenich zie ook inv. nr. 208; voor de benoeming en de werkzaamheden van G.S. Vlasto zie ook inv. nr. 278; voor instructies zie ook inv. nr. 268; voor de nalatenschap van de matroos Jan Jousma zie ook inv. nr. 274
          - Circulaires betreffende de benoeming en het ontslag van Nederlandse ministers van Buitenlandse Zaken, 1860-1861; 259; 1 omslag
          - Correspondentie en circulaires betreffende de benoeming, terugroeping en tijdelijke afwezigheid van Nederlandse gezanten te Constantinopel, 1860-1978; 260; 1 omslag
          - Correspondentie en circulaires betreffende de tijdelijke afwezigheid, benoeming en persoonlijke aangelegenheden van de Nederlandse consul (generaal) te Boekarest, alsmede betreffende het personeel en de organisatie van het consulaat (generaal), 1860-1923; 261; 1 omslag
          - Correspondentie en circulaires betreffende scheepvaartaangelegenheden, 1860-1879; 262; 1 omslag
          - Correspondentie inzake de sollicitatie van Abrahamsohn naar de post van Nederlands vice-consul te Tulcea, 1861; 263; 1 omslag
          - Correspondentie inzake de Nederlandse erkenning van koning Victor Emmanuel II van Italië, 1861; 264; 1 omslag
          - Stukken betreffende handelsaangelegenheden, 1861-1940; 265; 1 omslag
          - Correspondentie inzake inlichtingen over- en signalering van Jean Pierre Lessel, L.W.P.D. Schotel, familie Fortunescu, Dirk Bloothoofd, J. Mihail, Adams L. Kyriades, J. Stroober, Georges Markantonato en Henryk Thalenfeld, 1862-1935; 266; 1 omslag
          - Correspondentie inzake de opheffing van het ministerie van Binnenlandse Zaken van de Verenigde Vorstendommen te Jassy, 1862; 267; 1 omslag
          - Stukken betreffende de vervaardiging en toezending van rapporten en staten, 1863-1890; 268; 1 omslag
            zie ook inv. nr. 259
          - Circulaire ter aanbieding van een nieuw reglement voor vreemde consuls in Turkije, met bijlage, 1863; 269; 1 omslag
            zie ook inv. nr. 215
          - Correspondentie en circulaires inzake het Nederlands beschermelingschap voor personen in het Turkse Rijk, 1863-1876; 270; 1 omslag
          - Circulaire betreffende een door de lokale autoriteiten aan vreemdelingen opgelegde belasting, 1863; 271; 1 stuk
          - Circulaire ter aanbieding van een schrijven betreffende de Turkse censuurmaatregelen, met bijlage, 1863; 272; 1 omslag
          - Circulaire houdende aanwijzingen betreffende de afgifte van visa, 1863-1922; 273; 1 omslag
          - Correspondentie inzake de afwikkeling van de nalatenschap van matroos Jan Jousma, met bijlage, 1863; 274; 1 omslag
            zie ook inv.nrs. 258
          - Correspondentie inzake het aanbieden van de "Algemeene Instructie aan de Consuls-Generaal en Consuls" op 10 augustus 1864, met bijlagen, 275; 1 omslag
          - Correspondentie inzake het aanbieden van een tweetal circulaires inzake het verwarren van de Nederlandse en de Roemeense vlag, met bijlagen, 1864; 276; 1 omslag
          - Correspondentie inzake de dagvaarding van de Nederlandse beschermeling Joseph Lempart en de afgifte van een bewijs van beschermelingschap aan Athanase Nicolaides Athanassiou en Osias Helfand, 1866-1877; 277; 1 omslag
          - Correspondentie inzake de benoeming en tijdelijke afwezigheid van (vice) consuls te Galati, een door de vice-consul te betalen belasting en andere persoonlijke aangelegenheden, alsmede de benoeming van een secretaris, 1867-1929; 278; 1 omslag
            zie ook inv. nr. 258
          - Correspondentie en circulaires betreffende de heffing van kanselarijrechten, 1871-1877; 279; 1 omslag
          - Circulaire betreffende de vrijstelling van militaire dienst voor Nederlandse onderdanen in Roemenië, 1872; 280; 1 omslag
          - Circulaires betreffende het overlijden en het huwen van leden van het Nederlands Koninklijk Huis, 1877-1900; 281; 1 omslag
          - Correspondentie inzake het verlenen van bijstand aan Baron Constant, Langeveld, H.J.L. Baron van Isselmuden, Grootemaat, Van der Spek en Dorsman, 1878-1940; 282; 1 omslag
          - Correspondentie inzake de afgifte van een paspoort aan Westkirch, Benjamin Helfand, Athanase Nicolaides Athanassiou en Osias Helfand, 1878; 283; 1 omslag
          - Correspondentie inzake een verzoek om inlichtingen over bezittingen, speciale voorrechten, stichtingen en vestigingen van Nederlanders of de Staat der Nederlanden in Roemenië, 1904; 284; 1 omslag
          - Correspondentie inzake de toezending van de geboorteakte van Joseph Daeubler, 1919-1920; 285; 1 omslag
          - Correspondentie inzake het vertrek uit Boekarest van de Nederlandse gezant Hendrik Muller en de gezantschapssecretaris Van Lennep, 1921-1931; 286; 1 omslag
          - Correspondentie inzake het bezoek aan Galati van een groep Nederlandse intellectuelen, 1927; 287; 1 omslag
          - Correspondentie inzake filatelie, 1928-1930; 288; 1 omslag
        - (Vice-) consulaat te Braila, 3.1.2.1.5.
          - Correspondentie inzake de tijdelijke afwezigheid van de Nederlandse vice-consul te Braila, 1860-1861; 289; 1 omslag
          - Stukken betreffende scheepvaartaangelegenheden, 1860-1889; 290; 1 omslag
          - Correspondentie inzake het verlenen van bijstand aan de schepelingen Jan Kuik, Anton Simons en drie matrozen van het Noorse schip "Hermelin", 1861-1921; 291; 1 omslag
          - Stukken betreffende handelsaangelegenheden, 1862-1921; 292; 1 omslag
          - Correspondentie inzake de vice-consul G.B. Screm te Braila inzake zijn hoedanigheid als waarnemer van het vice-consulaat te Galati, de waarneming van het vice-consulaat door G.B. Screm, de behuizing van de kanselarij, een inbraak in de kanselarij, de vervaardiging en toezending van rapporten, registers en staten, de heffing van kanselarijrechten, de benoeming van assessoren van de consulaire rechtbank, een klacht van Medice Abrahamson tegen Jules Ettinger en de afgifte van beschermelingenpatenten aan Jules Ettinger, Max Eudrikatt en Levi Isaac Goliger, 1874-1876; 293; 1 omslag
            Voor de waarneming van het vice-consulaat door G.B. Schrem zie ook inv. nr. 490
          - Correspondentie inzake de afgifte van een bewijs van Nederlands beschermelingschap aan A. Diamant, 1880-1881; 294; 1 omslag
          - Correspondentie inzake het verlenen van bijstand aan August Bordmann, 1880; 295; 1 omslag
          - Correspondentie inzake inlichtingen omtrent het paspoort van Armand Victor Westkirch, 1886; 296; 1 omslag
          - Correspondentie inzake inlichtingen over de acrobaat Bernardi en Plasa Janka, 1900-1915; 297; 1 omslag
          - Correspondentie inzake een bijdrage aan een afscheidscadeau voor de Nederlandse gezant te Boekarest, 1923; 298; 1 omslag
        - Overige Nederlandse gezantschappen en consulaten, 3.1.2.1.6.
          - Correspondentie van het Nederlands consulair agentschap te Sulina inzake de benoeming van E. Inglessi tot consulair agent, 1860; 299; 1 omslag
            Zie ook inv. nr. 208 en 209
          - Correspondentie inzake het verlenen van bijstand aan Th. Theunissen, Martin Timmers, G. Métayer, Paul Vlasto en Dr. Alfred Loerner, 1860-1938; 300; 1 omslag
          - Stukken betreffende inlichtingen over M.B. de Boot, Jean Pierre Lessel, Pierre Nolasco, Friedrich Harri, Peter Haeck, C.P. Ettinger, Marie Argutinsky en en haar dochter Nina, 1860-1920; 301; 1 omslag
          - Correspondentie inzake scheepvaartaangelegenheden, 1860-1925; 302; 1 omslag
          - Correspondentie inzake het vice-consulaat te Tulcea inzake registers en lijsten van Nederlandse beschermelingen, 1861-1882; 303; 1 omslag
          - Stukken betreffende het verlenen van het Nederlands beschermelingschap aan Janco Joseph Oberstain, Spiridion Perissinaki, A. Rosenfeld en zijn zonen Leivi, Abraham en Manasse Rosenfeld, 1861-1877; 304; 1 omslag
          - Correspondentie inzake handelsaangelegenheden, 1896-1925; 305; 1 omslag
          - Correspondentie van het Nederlands gezantschap te Petersburg inzake het overlijden van de weduwe J. Krier-Neyen, 1918; 306; 1 omslag
          - Circulaire van het Nederlands consulaat te Constantza houdende een adreswijziging, 1935; 307; 1 omslag
          - Correspondentie van het Nederlands consulaat te Campina inzake het afscheid van Dr. Hurecht, Nederlands gezant te Boekarest, 1937; 308; 1 omslag
        - Overige Nederlandse autoriteiten, 3.1.2.1.7.
          - Circulaires van het Nederlandse ministerie van Scheepvaart houdende aanwijzigingen voor de scheepvaart, 1863-1870; 309; 1 omslag
          - Correspondentie van het Nederlandse ministerie van Waterstaat, Handel en Nijverheid ter aanbieding van de gedeelten van de "Verzameling van Consulaire en Andere Verslagen en Berigten over Nijverheid, Handel en Scheepvaart" waarin het jaarverslag van het consulaat te Galati is opgenomen, met bijlagen, 1881-1892; 310; 1 omslag
            Het betreft hier de jaarverslagen van het consulaat te Galati over de jaren 1880, 1883, 1885, 1889-1982. Voor de jaarverslagen over 1893, 1895, 1896 en 1905 zie in. nr. 202
          - Verklaring afgegeven door de commissaris van de Koning in Utrecht betreffende vrijstelling van militaire dienst van Jacobus Ouderwaal, 1887; 311; 1 omslag
          - Correspondentie met de politie te Amsterdam en Soerabaja, de Assistent-Resident van Salatiga, alsmede met de gemeente Haarlem inzake inlichtingen over Johann Simon, Beld Kovacs, Fani Cuperman en E. Poesiat, 1897-1938; 312; 1 omslag
          - Correspondentie van de gemeente Veendam inzake de toezending van een uittreksel van de geboorteakte van Annechien Driesten, 1911; 313; 1 omslag
          - Correspondentie van Nederlandse gemeenten inzake de uitwisseling van foto's en brochures met de gemeente Galati, 1928; 314; 1 omslag
            Zie ook inv. nr. 443
          - Correspondentie van de politie te Rotterdam, de Rijksdienst der Werkloosheidsverzekering en Arbeidsbemiddeling en de Visadienst inzake de afgifte van visa aan Ivan Paun, Joseph Gruenblatt, Grigore Mihai Blanc, Maria Cernica, Virginia Clementina Bagiac, Josef Fainaru en Gheroghe Bagiac, 1934-1940; 315; 1 omslag
      - Turkse autoriteiten, 3.1.2.2.
        - Circulaires houdende aanwijzingen voor de scheepsvaart, 1866-1896; 316; 1 omslag
        - Circulaire houdende de Wet op de Ottomaanse nationaliteit, 1869; 317; 1 stuk
      - Autoriteiten van de Verenigde Vorstendommen en Roemenië, 3.1.2.3.
        - Ministerie van Buitenlandse Zaken, 1.
          - Correspondentie van het ministerie van Buitenlandse Zaken van de Verenigde Vorstendommen inzake het door vreemde mogendheden verlenen van bescherming aan personen, 1860; 318; 1 omslag
          - Correspondentie van het ministerie van Buitenlandse Zaken van de Verenigde Vorstendommen inzake de opheffing van het directoraat voor de gezondheid van de haven van Galati, 1860; 319; 1 omslag
          - Correspondentie van het ministerie van Buitenlandse Zaken van Roemenië inzake de evacuatie van het corps consulaire uit Galati in verband met de oorlogsomstandigheden, 1917; 320; 1 stuk
        - Prefektuur van het district Coverlui te Galati, 2.
          - Correspondentie inzake scheepvaartaangelegenheden, 1859-1878; 321; 1 omslag
            Inzake handelsgeschillen
          - Correspondentie van de prefectuur van het district Covurlui te Galati, 1860-1861; 322; 1 omslag
            De brieven zijn in cyrillisch handschrift
          - Correspondentie en circulaires betreffende uitnodigingen tot het bijwonen van kerkdiensten, herdenkingen, feestelijkheden en andere bijeenkomsten, 1860-1948; 323; 1 pak
          - Correspondentie inzake het verlenen van het Nederlandse beschermelingschap aan personen, 1860-1868; 324; 1 omslag
          - Correspondentie inzake de bemiddeling bij een geschil omtrent een in 1851 door de Nederlandse beschermeling Engel Maier gedane betaling, 1860-1861; 325; 1 omslag
          - Correspondentie en circulaires betreffende de benoeming, ontslag en tijdelijke afwezigheid van functionarissen van de prefectuur van het district Covurlui te Galati, alsmede de reorganisatie van de prefectuur, 1861-1938; 326; 1 pak
          - Correspondentie inzake een klacht van de Nederlandse beschermeling David Morgenstein over een belastingaanslag, 1861; 327; 1 omslag
          - Correspondentie inzake een wijziging in de organisatie van de rechtspraak in het district Couvurlui, 1862; 328; 1 omslag
          - Correspondentie en circulaires betreffende de Roemeense vreemdelingenwetgeving, 1863-1881; 329; 1 omslag
          - Correspondentie en circulaires betreffende de bestrijding van besmettelijke ziekten, 1866-1879; 330; 1 omslag
          - Correspondentie inzake handelsaangelegenheden, 1866-1867; 331; 1 omslag
          - Correspondentie inzake aanwijzigingen ten aanzien van de afgifte van paspoorten en visa, 1867-1873; 332; 1 omslag
          - Correspondentie inzake de aangelegenheden van de Nederlandse (vice) consul en het (vice) consulaat te Galati, 1872-1919; 333; 1 omslag
          - Correspondentie inzake voorschriften inzake het dragen van een uniform, 1892; 334; 1 omslag
          - Correspondentie inzake inlichtingen over S. Sternberg, Avram Sternberg en Ludovic Koulpy, 1898-1899; 335; 1 omslag
          - Circulaire betreffende Roemeense censuurmaatregelen, 1940; 336; 1 stuk
        - Gerechtshof van het district Coverlui te Galati, 3.
          - Correspondentie van het gerechtshof te Galati, 1860; 337; 1 omslag
            De brief is in cyrillisch handschrift
          - Correspondentie inzake handelsgeschillen en andere aangelegenheden betreffende de handel, 1861-1938; 338; 1 omslag
          - Correspondentie inzake een aan het vice-consulaat te Galati in bewaring gegeven pistool, 1963; 339; 1 omslag
            zie ook inv. nr. 361
          - Correspondentie inzake de schuld van de vermeende Nederlandse beschermeling Berman Horowitz, 1864; 340; 1 omslag
          - Correspondentie inzake een opgave van alle personen in het district Covurlui, die in het bezit zijn van een Nederlandse decoratie, 1897; 341; 1 omslag
        - Gemeentebestuur van Galati, 4.
          - Correspondentie inzake straatbelasting, alsmede inzake de slechte staat van het trottoir voor het huis van de Nederlandse vice-consul George S. Vlasto, 1872-1874; 342; 1 omslag
          - Fragment van een circulaire van de burgemeester van Galati betreffende het te voeren beleid op het gebied van belastingen en de handel, 1872; 343; 1 omslag
          - Circulaires (maandelijks) houdende mededelingen over de gezondheidstoestand van het vee in de gemeente Galati, 1889-1902; 344; 1 pak
          - Correspondentie inzake inlichtingen omtrent Jacob Martin Ouderval, 1901; 345; 1 omslag
          - Circulaire betreffende de aanbesteding van openbare werken, 1922-1923; 346; 1 omslag
          - Circulaires betreffende uitnodigingen tot het bijwonen van kerkdiensten, herdenkingen, festiviteiten en andere bijeenkomsten, 1924-1948; 347; 1 omslag
          - Correspondentie inzake de vertaling van de geboorteakte van L. Hirsch, 1925; 348; 1 omslag
        - Havenautoriteiten van Galati, 5.
          - Formulieren, waarin de havenautoriteiten van Galati te kennen geven dat met name genoemde Nederlandse schepen hebben voldaan aan de vereiste formaliteiten, 1865-1871; 349; 1 omslag
          - Staten houdende gegevens over de export vanuit de haven van Galati, 1866-1902; 350; 1 pak
            Voor de staten van het (vice) consulaat zie inv. nr. 548
          - Staten houdende gegevens over de scheepvaart via de haven van Galati, 1868; 351; 1 omslag
            Voor de staten van het (vice-) consulaat zie inv. nr. 588
          - Staten houdende gegevens over de import via de haven van Galati, 1876-1878; 352; 1 omslag
          - Staat houdende gegevens over de aankomst in- en het vertrek van Nederlandse schepen uit de haven van Galati, 1876; 353; 1 stuk
            Voor de staten van het (vice) consulaat zie inv. nr. 586 en 588
          - Staten houdende gegevens over buitenlandse schepen vertrokken uit de haven van Galati naar Nederlandse havens, 1878-1902; 354; 1 pak
            Voor de staten van het (vice-) consulaat zie inv. nr. 589
          - Correspondentie en circulaires betreffende scheepvaartaangelegenheden, 1878-1940; 355; 1 omslag
          - Correspondentie en circulaires betreffende het bijwonen van inspecties van Nederlandse schepen, 1884-1940; 356; 1 pak
          - Correspondentie inzake staten houdende gegevens over de scheepsvaart in de haven van Galati gedurende het jaar 1899, met bijlagen, 1900; 357; 1 omslag
          - Staten houdende gegevens over de scheepvaart in de haven van Galati, 1920; 358; 1 omslag
          - Circulaire betreffende de benoeming van een inspecteur-generaal voor de scheepvaart en de haven, 1928; 359; 1 omslag
        - Politieautoriteiten van Galati, 6.
          - Correspondentie van de politieautoriteiten te Galati, 1860-1861; 360; 1 omslag
            De stukken zijn in cyrillisch handschrift
          - Stukken betreffende een aan het vice-consulaat te Galati in bewaring gegeven pistool, 1862; 361; 1 omslag
            Zie ook inv. nr. 339
          - Correspondentie inzake inlichtingen over Joseph Lempart, Georghe Vislovski, Maria Argutinsky en haar dochter Nina, Orla Vengler, Joachinopolous Spiridoa en F. Billick, 1866-1928; 362; 1 omslag
          - Correspondentie en circulaires betreffende de benoeming, tijdelijke afwezigheid en ontslag van functionarissen van de politie te Galati, 1901-1929; 363; 1 omslag
          - Correspondentie inzake een verzoek van de Nederlandse consul te Galati om een vergunning tot het dragen van een vuurwapen, 1923; 364; 1 omslag
          - Correspondentie inzake voorschriften voor de scheepvaart, 1925; 365; 1 omslag
          - Correspondentie inzake een geschil om een aantal postzegels tussen N.J. Keiser en N. Cataragiu, 1929; 366; 1 omslag
          - Circulaire betreffende voorschriften ten aanzien van kentekenbewijzen voor auto's, 1934; 367; 1 omslag
          - Correspondentie inzake de verhuizing van het regionale bureau van politie van Ploesti naar Boekarest, 1938; 368; 1 omslag
          - Correspondentie inzake belasting geïnd vanwege de visering van paspoorten, 1938; 369; 1 omslag
        - Overige Roemeense autoriteiten, 7.
          - Correspondentie van de commandant van het vierde infanterie-regiment inzake voorschriften voor zeelieden, 1860; 370; 1 omslag
          - Correspondentie en circulaires van de douaneautoriteiten betreffende handelsaangelegenheden, 1868-1936; 371; 1 omslag
          - Correspondentie van het ministerie van Publieke Werken inzake de tarieven voor een geprojecteerde brug over de Donau, 1886; 372; 1 omslag
          - Circulaire van het gemeentebestuur van Craiova betreffende de aanbesteding van de aanleg van een waterleiding, 1902; 373; 1 omslag
          - Correspondentie van het directoraat voor de statistiek inzake de toezending van gegevens over de in- en uitvoer, 1904-1928; 374; 1 omslag
          - Circulaires van diverse Romeense autoriteiten betreffende uitnodigingen tot het bijwonen van kerkdiensten, festiviteiten, herdenking en andere bijeenkomsten, 1929-1947; 375; 1 omslag